# 非全资子公司转让期间损益处理

提问人：wxsh020906 时间：2018-01-28 15:31:39
@chenyiwei 陈老师，您好： 背景：A公司在 2017 年 7 月 31 日增资扩股引入新股东B，B公司以其所持子公司C80%的股权评估作价出资。C公司并非B公司全资子公司，其另外的20%的股权为少数股东持有。评估日为 2017 年 7 月 31 日，实际交割日期为 2017 年 12 月31 日。 目前AB公司对C公司过度期的期间损益口头约定由原股东即B公司享有。过度期间C公司盈利 100 万。 问题： 1 、在确认由原股东享有过度期的损益时是否需要按照 2017 年 7 月 31 日的评估价值持续计量？主要涉及部分固定资产、无形资产评估增值减值带来折旧、摊销金额影响。 2 、由于C公司盈利，期间损益归属原股东在C公司的个别报表中体现视同分红处理，请问需要做100%的视同分红还是80%的视同分红？ 3 、由于期间损益的归属是AB公司之间交易的约定，该视同分红个别报表处理是否需要参照公司真正分红的审批处理，由于C公司对应的决策机构批准？ 备注：由于AB公司为受同一母公司控制的姐妹实体，而C公司的少数股东为集团外部单位。AB公司希望简化处理

回答人：chenyiwei
1 、原股东应享有的过渡期间损益金额的具体计算，本质上是新老股东的利益分配问题，不是单纯的会计问题。是直接依据C公司的账面净利润，还是需要考虑部分固定资产、无形资产评估增值减值带来折旧、摊销金额影响；或者是按80%或100%比例享有等，均应由交易双方协商确定，凡是涉及未参与交易的20%少数股东的利益的，应征得该少数股东同意。 2 、C公司如需将过渡期间损益分配给原股东的，应由C公司股东会通过特别利润分配决议，据此将应分给B的股利金额转入应付股利。